【裁判字號】    90,上訴,324
【裁判日期】    900515
【裁判案由】    毒品危害防制條例
【裁判全文】
臺灣高等法院臺中分院刑事判決                      九十年度上訴字第三二四號
    上訴人即被告  丙○○
    指定辯護人    本院公設辯護人  乙○○
右上訴人因毒品危害防制條例案件，不服臺灣彰化地方法院八十八年度訴字第八一五
號中華民國八十九年十二月十四日第一審判決（起訴案號：臺灣彰化地方法院檢察署
八十八年度偵字第八三一七號、第九三七八號，移送併辦號：八十八年度偵字第二六
四四號、八十八年度偵緝字第四三號〔原審判決誤載為四二號〕），提起上訴，本院
判決如左：
      主  文
上訴駁回。
      事  實
一、丙○○（施用第一、二級毒品部分，由檢察官另行偵辦）曾於民國八十二年間犯
    違反麻醉藥品管理條例案件，經本院判處有期徒刑八月確定，並於八十四年一月
    二十七日執行完畢，猶不知悔改，竟基於概括犯意，自八十八年一月份起至八十
    九年九月二十八日止，明知海洛因、安非他命分屬第一、二級毒品，不得販賣、
    持有，竟(一)於八十八年一月六日晚上十一時三十分許，在彰化縣員林鎮向綽號「
    阿」之男子購得海洛因五包、安非他命九包後，即意圖販賣而持有，嗣剛取得
    上開毒品後，即在員林鎮○○路七九號前為警查獲，並扣得前開第一級毒品海洛
    因五小包（淨重三．七六克）、第二級毒品安非他命九包（淨重五四．四公克）
    。(二)再於八十八年一月二十八日晚上十時十分許，在彰化縣員林鎮向綽號「眼鏡
    」之男子購得安非他命二包後，即意圖俟機販賣而持有，嗣於取得該毒品後，隨
    即在員林鎮○○路三七之一號前，為警在其駕駛附載張慶利、徐素美之車牌ＰＳ
    －七四六一號自小客車後座踏板上之鐵盒內扣得前開第二級毒品安非他命二大包
    （淨重七五公克）、電子磅一台、空塑膠袋三十只等物。(三)另於八十八年八月十
    六日凌晨三時三十分許，騎乘車牌ＬＪＮ－四四三號機車，在彰化縣員林鎮向不
    詳姓名者購得海洛因十八小包、安非他命二大包、安非他命十八小包，即意圖販
    賣而持有，嗣隨即在彰化縣員林鎮○○街三五巷十八弄，為警攔截查獲，並於機
    車踏板上起出前開第一級毒品海洛因十八小包（淨重二四．二公克）及安非他命
    二大包、十八小包（淨重共八四．二公克）。(四)再於八十八年九月二十八日晚上
    八時三十五分，於彰化縣員林鎮由「小莉」者取得海洛因六小包、空塑膠袋十六
    個後，即意圖販賣而持有，嗣隨即在員林鎮○○○路三三０號前為警查獲，並扣
    得前開第一級毒品海洛因六小包（毛重一三．七公克；淨重一二．五七公克）、
    空塑膠袋十六只。
二、案經內政部警政署水上警察局第三警察局、彰化縣警察局員林分局報告臺灣彰化
    地方法院檢察署檢察官偵查起訴，暨南投縣警察局草屯分局報告台灣南投地方法
    院檢察署檢察官移送併案審理。
      理  由
一、訊據上訴人即被告（以下稱被告）丙○○矢口否認有意圖販賣而持有第一、二級
    毒品犯行，辯稱：前二次被查獲之毒品等物係其與「小莉」所共有，後二次被查
    獲之毒品等物係「小莉」拿來吸食的，每次都是「小莉」一離開警察就來，聽說
    「小莉」是線民，被告是被陷害的等語。
二、惟查，被告於上開時、地為警查獲持有海洛因、或安非他命，或同時持有二者之
    事實，為被告坦承在卷，並有扣案之上開毒品可證，再扣案之白粉、晶狀物，經
    送法務部調查局鑑驗結果，分屬第一級毒品海因、第二級毒品安非他命之事實，
    有法務部調查局鑑驗通知書附卷可稽。再扣案之毒品除事實欄（四）之毒品外，
    均係被告所持有之事實，業據被告在警訊、偵查中供稱在卷，嗣被告雖在偵查中
    否認事實欄（三）之毒品係友人寄放，及事實欄（四）之毒品係「小莉」所有，
    惟並未提供友人及「小莉」之真實姓名及住居所供查證，所辯顯係卸責之詞，不
    足採信。再本件被告被查獲時均身懷大量毒品，且非由線民提供線索，而係遭臨
    檢查獲等情，業經警員張首意在原審、本院結證屬實，被告辯稱「小莉」者為線
    民，故意陷害被告等語，不可採信，扣案之毒品均係被告持有堪以認定。再參以
    扣得之上開毒品數量不少，價值不匪，其中更有部分業已分裝成小包裝，及被告
    在事實欄（二）所示時地，除被查獲毒品外，並扣得其隨身攜帶電子磅一台及分
    裝用之空塑膠袋三十只，另於事實欄（四）所示時地，除查獲毒品海洛因六小包
    外，另扣得空膠袋十六只等情，其數量顯已超過其自己或友人「小莉」二人施用
    所需，至電子磅一台、空塑膠袋三十只、十六只等物，顯係準備分裝時砰重量及
    分裝成小包以供販賣之用，被告持有扣案毒品之目的顯係準備供販賣所用，甚為
    灼然，被告所辯顯係避重就輕之詞，不可採信，被告犯行至堪認定。
三、核被告丙○○所為，係犯毒品危害防制條例第五條第一項之意圖販賣而持有第一
    級毒品罪、同條第二項之意圖販賣而持有第二級毒品罪。被告於事實欄（一）、
    （二）、（三）部分均係一行為而觸犯上開二罪名，為想像競合犯，應從一較重
    之意圖販賣而持有第一級毒品罪處斷。再被告多次意圖販賣而持有毒品犯行，時
    間緊接，構成要件相同，顯係基於概括犯意反覆為之，屬連續犯，應以一罪論，
    並依法加重其刑。事實欄（一）、（二）部分雖未經檢察官起訴，惟此部分與已
    起訴且經論罪科刑部分有連續犯之裁判上一罪關係（原審贅載有想像競合犯關係
    ），自得併予審究。再查，被告曾於八十二年間違反麻醉藥品管理條例案件，經
    台灣高等法院台中分院判處有期徒刑八月確定，於八十四年一月二十七日執行完
    畢，有台灣彰化地方法院檢察署刑案資料查註紀錄表乙紙附卷可稽，其受此有期
    徒刑執行完畢後，五年以內再犯有期徒刑以上之本罪，應依累犯規定遞加重其刑
    。原審因而審酌被告犯罪動機、目的、手段、查獲毒品數量不少對社會治安所生
    之危害不輕及犯罪後之態度等一切情狀，量處被告有期徒刑十二年及褫奪公權六
    年，並將扣案前開毒品諭知沒收並銷燬，及將電子磅、空塑膠袋併予宣告沒收，
    其認事用法及量刑均無不當，被告仍執陳詞否認犯罪，其上訴顯無理由，應予駁
    回。
據上論結，應依刑事訴訟法第三百六十八條，判決如主文。
本案經檢察官甲○○到庭執行職務。
中      華      民      國      九十      年      五      月    十五    日
                                   臺灣高等法院臺中分院刑事第八庭
                                         審判長法  官  羅  得  村
                                               法  官  劉  榮  服
                                               法  官  陳  賢  慧
右正本證明與原本無異。
如不服本判決應於收受送達後十日內向本院提出上訴書狀，其未述上訴之理由者並
得於提起上訴後十日內向本院補提理由書（均須按他造當事人之人數附繕本）。
                                               書記官  許  麗  花
中      華      民      國     九十      年      五       月    十七    日
附錄：
毒品危害防制條例第五條第一項、第二項
一意圖販賣而持有第一級毒品者，處無期徒刑或十年以上有期徒刑，得併科新臺七百
  萬元以下罰金。
二意圖販賣而持有第二級毒品者，處五年以上有期徒刑，得併科新臺幣五百萬元以下
  罰金。
                                                                        Ｆ


司法院資訊處製作；財團法人民間司法改革基金會備份。
